臺灣高等法院高雄分院刑事判決
110年度金上訴字第184號
上  訴  人  
即  被  告  李泓頡



上列上訴人即被告因詐欺等案件，不服臺灣高雄地方法院110年
度審金訴字第94號，中華民國110年9月27日第一審判決（起訴案
號：臺灣高雄地方檢察署109年度偵字第20862號），提起上訴，
本院判決如下：
    主  文
上訴駁回。
    事實及理由
一、經本院審理結果，認第一審以上訴人即被告李泓頡（下稱被
    告）係犯組織犯罪防制條例第3條第1項後段之參與犯罪組織
    罪、刑法第339條之4第1項第2款之三人以上共同犯詐欺取財
    罪、洗錢防制法第14條第1項之洗錢罪，應依刑法第55條之
    規定，從一重論以三人以上共同犯詐欺取財罪，判處有期徒
    刑1年1月，認事用法及量刑均無不當，應予維持，並引用第
    一審判決書記載之事實、證據及理由（如附件）。
二、上訴意旨略以：被告僅加入詐欺集團數日即遭逮捕，參與犯
    罪之期間不長，且被告係聽令於綽號「旺仔」、「無名」等
    人之指示前往提領被害人遭詐騙之財物新臺幣（下同）10萬
    元，乃擔任最底層之提款車手，並無指揮其餘詐欺集團成員
    之權限，又被告於領得款項後隨即上繳詐欺集團，並未取得
    任何報酬，而被害人遭詐騙之金額非鉅，故被告所為之危害
    性並非重大；此外，被告於遭查獲後，就其所犯罪行始終坦
    認不諱，積極配合檢調偵查，足見其深具悔意，犯後態度良
    好，從而，被告之行為雖可非難，但法院於判決時仍應依刑
    法第57條之規定考量一切情狀，原判決就被告所犯三人以上
    共同犯詐欺取財罪，量處有期徒刑1年1月，實屬過重，不符
    合罪刑相當原則，並非適法，爰請求撤銷原判決，改處較輕
    之刑云云。
三、按刑事審判旨在實現刑罰權之分配的正義，故法院對有罪被
    告之科刑，應符合罪刑相當之原則，使輕重得宜，罰當其罪
    ，以契合社會之法律感情，此所以刑法第57條明定科刑時應
    審酌一切情狀，尤應注意該條所列10款事項以為科刑輕重之
    標準，俾使法院就個案之量刑，能斟酌至當。而「量刑輕重
    係屬事實審法院得依職權自由裁量之事項，苟已斟酌刑法第
    57條各款所列情狀而未逾越法定刑度，不得遽指為違法」（
    最高法院72年台上字第6696號判例、98年度台上字第5002號
    判決意旨參照）。經查，原判決就被告之犯罪情節及科刑部
    分之量刑基礎，已於理由欄內具體說明，顯已斟酌刑法第57
    條各款事由併被告上訴意旨所陳各旨，並基於刑罰目的性之
    考量、刑事政策之取向以及行為人刑罰感應力之衡量等因素
    而為刑之量定，係以行為人責任為基礎，並未逾越法定刑度
    ，亦無違背公平正義之精神，客觀上並無量刑偏頗之裁量權
    濫用情事；且依刑法第339條之4第1項第2款規定，三人以上
    共同犯詐欺取財，法定本刑為1年以上7年以下有期徒刑，得
    併科1百萬元以下罰金，是原審審酌被告加入詐欺犯罪組織
    ，擔任取款車手，共同為詐欺取財及洗錢犯行，迄未與被害
    人和解或賠償損失，及其之智識、家庭經濟狀況等一切情狀
    ，量處有期徒刑1年1月，顯係從最低度刑量處刑度，已屬從
    輕並無過重之情，參諸前揭說明，自不得遽指為不當或違法
    。職是，被告前揭上訴意旨之指摘，並無理由，應予駁回。
四、被告經合法傳喚，未遵期於審判期日到庭，事後雖具狀檢附
    佑誠診所診斷證明書請假，並主張其係因上呼吸道感染發燒
    、哮咳劇烈、醫囑宜在家休養隔離並觀察等情，惟經本院電
    詢上開診所醫師表示被告係於111年1月3日（即本案審判前
    一日）上午10時許前去看診，同年月4日（即本案審判當日
    ）上午11時許才前去該診所開立診斷證明書，主述自己感冒
    多日不舒服，然如被告之病情無變化，可確認為一般感冒，
    即適合到院開庭等情，有本院電話查詢紀錄單在卷可按（見
    本院卷第67頁），足認被告係在本院已於111年1月4日上午1
    0時30分開庭行審判程序後，方前去上開診所開立診斷證明
    書具狀請假，並非在開庭前已具備不適合到庭之正當理由，
    且縱令被告於開庭前確有輕微感冒現象，但並非已嚴重至無
    法出庭應訊之程度，是被告仍屬無正當理由不到庭，爰不待
    其陳述逕行判決。
據上論結，應依刑事訴訟法第373條、第368條、第371條，判決
如主文。
本案經檢察官林永富提起公訴，檢察官王登榮到庭執行職務。 
中　　華　　民　　國  　111 　年　　1　 　月　　25　　日
                  刑事第七庭    審判長法  官  李璧君
                                      法  官  李東柏
                                      法  官  葉文博
以上正本證明與原本無異。
如不服本判決應於收受本判決後20日內向本院提出上訴書狀，其
未敘述上訴理由者，並得於提起上訴後20日內向本院補提理由書
狀（均須按他造當事人之人數附繕本）「切勿逕送上級法院」。
中　　華　　民　　國　　111 　年　　1 　　月　　25　　日
　　　　　　　　　　　　　　　　　　　書記官  曾允志

附錄本判決論罪科刑法條：
組織犯罪防制條例第3條第1項
發起、主持、操縱或指揮犯罪組織者，處3年以上10年以下有期
徒刑，得併科新臺幣1億元以下罰金；參與者，處6月以上5年以
下有期徒刑，得併科新臺幣1千萬元以下罰金。但參與情節輕微
者，得減輕或免除其刑。

洗錢防制法第14條
有第二條各款所列洗錢行為者，處7年以下有期徒刑，併科新臺
幣5百萬元以下罰金。
前項之未遂犯罰之。
前二項情形，不得科以超過其特定犯罪所定最重本刑之刑。

中華民國刑法第339條之4
犯第339條詐欺罪而有下列情形之一者，處1年以上7年以下有期
徒刑，得併科1百萬元以下罰金：
一、冒用政府機關或公務員名義犯之。
二、三人以上共同犯之。
三、以廣播電視、電子通訊、網際網路或其他媒體等傳播工具，
    對公眾散布而犯之。
前項之未遂犯罰之。

附件
臺灣高雄地方法院刑事判決
                                   110年度審金訴字第94號
公　訴　人　臺灣高雄地方檢察署檢察官
被　　　告　李泓頡　
選任辯護人　王亭婷律師
            張賜龍律師
上列被告因詐欺等案件，經檢察官提起公訴（109年度偵字第208
62號），被告於本院準備程序中為有罪之陳述，經合議庭裁定由
受命法官依簡式審判程序獨任審理，判決如下：
    主  文
李泓頡犯三人以上共同詐欺取財罪，處有期徒刑壹年壹月。
    事  實
一、李泓頡於民國109 年9 月間某日起，經由真實姓名年籍不詳
    、綽號「旺仔」之成年男子介紹，加入由綽號「旺仔」、「
    無名」及其他真實姓名年籍不詳之成年人，共同組成之具有
    持續性、牟利性、有結構性之詐欺集團犯罪組織，並與該詐
    騙集團內其他成員共同意圖為自己不法之所有、掩飾及隱匿
    詐欺取財等特定犯罪所得去向與所在，基於三人以上共同詐
    欺、洗錢之犯意聯絡，約定由李泓頡擔任該詐欺集團之車手
    ，負責持金融機構帳戶提款卡至自動提款機，提領被害人遭
    騙之款項，並將所提領之款項依指示交付予該詐騙集團其他
    成員。而該詐騙集團成員於109年9月24日下午5時59分許，
    撥打電話予呂光藝，假冒呂光藝之姪子呂家宏，佯稱其已更
    換手機電話號碼，並於109年9月26日上午11時42分許，冒名
    呂家宏致電呂光藝，佯稱因公司要付款予廠商，需要金錢周
    轉云云，致呂光藝陷於錯誤，於同日下午1時9分許，依詐騙
    集團成員指示前往址設臺北市○○區○○○路○段00號「第一商業
    銀行中山分行」，臨櫃匯款新臺幣（下同）10萬元至江政霖
    所申辦之中華郵政淡水郵局帳號000-00000000000000號帳戶
    內（下稱本件郵局帳戶；江政霖涉犯幫助詐欺罪嫌部分，另
    經警方偵辦中）。嗣「旺仔」指示李泓頡前往高雄市前鎮區
    二聖公園之某廁所內，領取工作手機、本件郵局帳戶之提款
    卡及密碼，李泓頡續依指示前往高雄市○○區○○○路000號「中
    華郵政苓雅郵局」，於同（26）日下午1時53分、1時55分許
    ，自郵局自動提款機接續提領6萬元、4萬元得手後，李泓頡
    隨即將所領取之款項、工作手機、本件郵局帳戶之提款卡及
    密碼，放置於上開二聖公園某廁所內。嗣因呂光藝發覺遭騙
    ，報警處理，經警調閱相關自動提款機監視器錄影畫面比對
    追查後，循線查悉上情。
二、案經呂光藝告訴由高雄市政府警察局苓雅分局報告臺灣高雄
    地方檢察署檢察官偵查起訴
    理  由
一、本件被告李泓頡所犯均係死刑、無期徒刑、最輕本刑為3 年
    以上有期徒刑以外之罪，其於準備程序中，就被訴事實均為
    有罪之陳述，經本院告知簡式審判程序之旨，並聽取檢察官
    及被告之意見後，合議庭裁定由受命法官獨任進行簡式審判
    程序，合先敘明。
二、上開犯罪事實，業據被告李泓頡於警詢、偵訊及本院審理時
    均坦承不諱（警卷第3至6頁；偵卷第26至28頁；審金訴卷第
    77、109、111、127、133頁），核與證人即告訴人呂光藝於
    警詢指訴之情節，參核相符（警卷第21至23頁）；並有高雄
    市政府警察局苓雅分局扣押筆錄、扣押物品目錄表各1 份、
    本件郵局帳戶提領款項明細1紙、臺北市政府警察局中山分
    局中山二派出所之陳報單、受理刑事案件報案三聯單、受理
    各類案件紀錄表、受理詐騙帳戶通報警示簡便格式表、內政
    警政署反詐騙諮詢專線紀錄表、第一銀行匯款申請書回條影
    本各1份（警卷第11至15、17、20、24至28頁），以及監視
    器畫面翻拍照片、提款畫面翻拍照片、被告搭乘計程車前往
    提領款項現場照片各1份（警卷第31至43頁）在卷可佐。是
    就此事實，堪以認定。從而，被告上開任意性之自白，與卷
    內之積極證據均參核相符，堪以採認。是本件事證明確，被
    告犯行，堪以認定，應依法論科。
三、論罪科刑：
  ㈠按共同正犯之成立，祇須具有犯意之聯絡及行為之分擔，既
    不問犯罪動機起於何人，亦不必每一階段犯行，均須參與，
    若共同實施犯罪行為之人，在共同意思範圍內，各自分擔犯
    罪行為之一部，相互利用他人之行為，以達其犯罪之目的，
    其成立不以全體均參與實施犯罪構成要件之行為為要件；參
    與犯罪構成要件之行為者，固為共同正犯；以自己共同犯罪
    之意思，參與犯罪構成要件以外之行為，或以自己共同犯罪
    之意思，事前同謀，而由其中一部分人實行犯罪之行為者，
    亦均應認為共同正犯，使之對於全部行為所發生之結果，負
    其責任。另共同正犯之意思聯絡，原不以數人間直接發生者
    為限，若有間接之聯絡者，亦包括在內，如甲分別邀約乙、
    丙犯罪，雖乙、丙間彼此並無直接之聯絡，亦無礙於其為共
    同正犯之成立（最高法院34年上字第862號、73年台上字第1
    886號、77年台上字第2135號判例要旨、92年度台上字第282
    4號判決意旨參照）。參以目前詐欺集團之犯罪型態，自架
    設跨國遠端遙控電話語音託撥及網路約定轉帳之國際詐騙電
    話機房平台，至刊登廣告、收購人頭帳戶、撥打電話實施詐
    騙、指定被害人匯款帳戶、自人頭帳戶提領款項、取贓分贓
    等階段，乃係需由多人縝密分工方能完成之集團性犯罪。是
    本案被告擔任詐欺集團之取款車手，顯係明知其係在替藏身
    幕後之詐欺集團成員，出面擔任取款之車手，是被告所分擔
    之工作，雖非詐欺取財行為之全程，與其他成員間，亦未必
    有直接之犯意聯絡，然被告所參與其間之部分行為，仍為詐
    欺集團取得告訴人財物之全部犯罪計畫之部分行為，而共同
    達成不法所有之犯罪目的，未逾越合同意思之範圍。據此，
    被告就上揭詐欺集團詐騙告訴人財物之犯行，仍屬有犯意聯
    絡及行為分擔，自屬共同正犯，應同負全責。
  ㈡次按洗錢防制法業於105年12月28日修正公布，於106年6月28
    日生效施行。依修正後即現行洗錢防制法第2條第2款、第3
    條第2款規定，掩飾或隱匿刑法第339條犯罪所得之本質、來
    源、去向、所在、所有權、處分權或其他權益者，即構成洗
    錢行為。是依修正後洗錢防制法，掩飾刑法第339條第1項詐
    欺取財犯罪所得去向之行為，亦可構成洗錢罪。是被告持本
    件郵局帳戶提款卡、密碼，於前述時間、地點提領詐騙款項
    ，並交付予「旺仔」、「無名」及其所屬詐欺集團，實已該
    當於掩飾、隱匿特定犯罪所得去向之行為要件。
  ㈢另按加重詐欺罪，係侵害個人財產法益之犯罪，其罪數之計
    算，核與參與犯罪組織罪之侵害社會法益有所不同，審酌現
    今詐欺集團之成員皆係為欺罔他人，騙取財物，方參與以詐
    術為目的之犯罪組織。倘若行為人於參與詐欺犯罪組織之行
    為繼續中，先後多次為加重詐欺之行為，因參與犯罪組織罪
    為繼續犯，犯罪一直繼續進行，直至犯罪組織解散，或其脫
    離犯罪組織時，其犯行始行終結。故該參與犯罪組織與其後
    之多次加重詐欺之行為皆有所重合，然因行為人僅為一參與
    犯罪組織行為，侵害一社會法益，屬單純一罪，應僅就「該
    案中」與參與犯罪組織罪時間較為密切之首次加重詐欺犯行
    論以參與犯罪組織罪及加重詐欺罪之想像競合犯，而其他之
    加重詐欺犯行，祗需單獨論罪科刑即可，無需再另論以參與
    犯罪組織罪，以避免重複評價。是如行為人於參與同一詐欺
    集團之多次加重詐欺行為，因部分犯行發覺在後或偵查階段
    之先後不同，肇致起訴後分由不同之法官審理，為裨益法院
    審理範圍明確、便於事實認定，即應以數案中「最先繫屬於
    法院之案件」為準，以「該案件」中之「首次」加重詐欺犯
    行與參與犯罪組織罪論以想像競合。縱該首次犯行非屬事實
    上之首次，亦因參與犯罪組織之繼續行為，已為該案中之首
    次犯行所包攝，該參與犯罪組織行為之評價已獲滿足，自不
    再重複於他次詐欺犯行中再次論罪，俾免於過度評價及悖於
    一事不再理原則。至於「另案」起訴之他次加重詐欺犯行，
    縱屬事實上之首次犯行，仍需單獨論以加重詐欺罪，以彰顯
    刑法對不同被害人財產保護之完整性，避免評價不足。次按
    ，犯罪之著手，係指行為人基於犯罪之決意而開始實行密接
    或合於該罪構成要件之行為而言。而首次加重詐欺犯行，其
    時序之認定，自應以詐欺取財罪之著手時點為判斷標準；詐
    欺取財罪之著手起算時點，依一般社會通念，咸認行為人以
    詐欺取財之目的，向被害人施用詐術，傳遞與事實不符之資
    訊，使被害人陷於錯誤，致財產有被侵害之危險時，即屬詐
    欺取財罪構成要件行為之著手，並非以取得財物之先後順序
    為認定依據（最高法院109年度台上字第3945號判決意旨參
    照）。查本件被告於本案起訴前雖另與曾宥桓、楊佩禎3人
    參與綽號「阿光」之成年男子之詐欺集團，有臺灣橋頭地方
    檢察署110年度偵字第1634號、第4384號起訴書附卷可稽（
    審金訴卷第147至155頁），然與本案被告所參與「旺仔」、
    「無名」不詳男子之詐欺集團不同，是本院仍論以組織犯罪
    防制條例第3條第1項後段之參與犯罪組織罪。
  ㈣核被告所為，係犯組織犯罪防制條例第3條第1項後段之參與
    犯罪組織罪、刑法第339條之4第1項第2款之三人以上共同犯
    詐欺取財罪、洗錢防制法第14條第1項之洗錢罪。被告與綽
    號「旺仔」、「無名」及其他真實姓名年籍不詳之詐騙集團
    成員人間就上開犯行，有犯意聯絡及行為分擔，應論以共同
    正犯。又被告上開2次之提領行為，係於密切接近之時、地
    實施，侵害同一法益，各行為獨立性極為薄弱，依一般社會
    觀念，在時間差距上，難以強行分開，在刑法評價上，以視
    為數個舉動之接續施行，合為包括之一行為予以評價，較為
    合理，應屬接續犯而論以一罪。被告係以一行為同時觸犯參
    與犯罪組織罪、三人以上共同犯詐欺取財罪、洗錢罪，為想
    像競合犯，應依刑法第55條前段規定，從一重論以三人以上
    共同犯詐欺取財罪處斷。
  ㈤爰以行為人之責任為基礎，審酌被告正值青壯，不思循正常
    途徑賺取生活所需，竟圖謀非法所得，加入「旺仔」、「無
    名」所屬之詐欺犯罪組織，共同為上開詐欺取財及洗錢犯行
    ，負責擔任取款之車手，嚴重影響金融秩序，破壞社會互信
    基礎，助長詐騙犯罪歪風，並增加查緝犯罪及告訴人尋求救
    濟之困難，所為實屬不該，且迄未與被害人和解或賠償損失
    。兼念及被告犯後於本院審理時終能坦承犯行，態度非惡，
    並參以被告在該犯罪組織內擔任提款車手，參與犯罪程度較
    低，且卷內無相關證據足認被告獲有報酬，罪責較該詐騙集
    團之主嫌或其他共犯為輕。末衡量被告自陳學歷為高職畢業
    ，現在在家火鍋店幫忙，月收入約2、3萬元左右，離婚，有
    1名小孩由岳母照顧等智識、家庭及經濟狀況（本院卷第133
    頁）等個人責任基礎，暨其犯罪之動機、目的、手段等一切
    情狀，量處如主文所示之刑。
四、沒收部分說明
  ㈠關於被告犯洗錢罪之洗錢標的：洗錢防制法於105年12月28日
    修正，於106年6月28日生效施行，其中第18條修正為「犯第
    14條之罪，其所移轉、變更、掩飾、隱匿、收受、取得、持
    有、使用之財物或財產上利益，沒收之；犯第15條之罪，其
    所收受、持有、使用之財物或財產上利益，亦同（第1項）
    。以集團性或常習性方式犯第14條或第15條之罪，有事實足
    以證明行為人所得支配之前項規定以外之財物或財產上利益
    ，係取自其他違法行為所得者，沒收之（第2項）。對於外
    國政府、機構或國際組織依第21條所簽訂之條約或協定或基
    於互惠原則，請求我國協助執行扣押或沒收之案件，如所涉
    之犯罪行為符合第3條所列之罪，不以在我國偵查或審判中
    者為限（第3項）。」而關於犯罪行為人犯洗錢防制法第14
    條之罪，其所掩飾之財物本身僅為洗錢之標的，難認係供洗
    錢所用之物，故洗錢行為之標的除非屬於前置犯罪之不法所
    得，而得於前置犯罪中予以沒收者外，既非本案洗錢犯罪之
    工具及產物，亦非洗錢犯罪所得，尤非違禁物，尚無從依刑
    法沒收規定予以宣告沒收，自應依上開第18條第1項前段規
    定予以宣告沒收。且此規定係採義務沒收主義，祇要合於前
    述規定，法院即應為相關沒收之諭知，然該洗錢行為之標的
    是否限於行為人者始得宣告沒收，法無明文，實務上一向認
    為倘法條並未規定「不問屬於犯罪行為人與否均沒收」時，
    自仍以屬於被告所有者為限，始應予沒收，惟此部分亦有論
    者認為洗錢行為委由第三人為之者所在多有，甚多是利用他
    人帳戶予以隱匿或掩飾，如洗錢行為之標的須限於被告所有
    始得宣告沒收，不僅增加實務上查證之困難，亦難以達成洗
    錢防制之目的。綜上，洗錢行為標的之沒收應否限於被告所
    有者始得沒收，在適用上實仍有前揭爭議。本院認在法無明
    文之情形下，宜從有利於被告之認定。是本件被告既已將所
    提領之款項10萬元交付予「旺仔」、「無名」及其所屬詐欺
    集團，即對該款項已無事實上之管領權，自難認告訴人呂光
    藝匯入本件郵局帳戶後為被告提領之款項，即被告犯洗錢罪
    之標的為被告所有，自無庸前揭規定宣告沒收。
  ㈡次查本件卷證內，尚無積極證據足認被告有何因提領、轉交
    上開犯罪所得予「旺仔」、「無名」及其所屬詐欺集團，而
    獲取報酬、取得財物或財產上利益，亦無積極證據證明被告
    就本件詐騙所得財物，有所朋分，尚難認被告就本件犯行有
    何犯罪所得可資沒收或追徵，附此敘明。
  ㈢至扣案Iphone手機1支，經被告於警詢、偵訊中（警卷第6頁
    ；偵卷第27頁），均供稱已將與詐欺集團聯繫之工作手機，
    與本件郵局帳戶、詐騙所得財物一同上繳，而扣到是我私人
    使用的那支手機，與本案無關等情（偵卷第27頁）。復查卷
    內無其他積極證據足以證明該扣案物與被告本案犯行有所關
    聯，爰不予宣告沒收，附此敘明。
五、保安處分：
  ㈠按行為人以一行為觸犯組織犯罪防制條例第3條第1項後段之
    參與犯罪組織罪，及刑法第339條之4第1項第2款之加重詐欺
    取財罪，依刑法第55條前段規定從一重之加重詐欺取財罪處
    斷而為科刑時，於有預防矯治其社會危險性之必要，且符合
    比例原則之範圍內，由法院依組織犯罪防制條例第3條第3項
    規定，一併宣告刑前強制工作（最高法院108年度台上大字
    第2306號裁定意旨參照）。
  ㈡經查，本案被告於109年9月間某日加入詐欺集團，僅於109年
    9月26日依共犯「旺仔」之指示，領取贓款後放置於指定地
    點，上繳「旺仔」、「無名」及其所屬詐欺集團，是其參與
    詐欺集團之期間僅約數日，且被害人遭詐騙之金額為10萬元
    ，數額非鉅，且被告未因本件犯行獲得報酬，已如前述，審
    酌被告行為之嚴重性、危險性、對於其未來行為之期待性，
    以及所採措施與預防矯治目的所需程度等情，認尚無宣告刑
    前強制工作之必要，併此敘明。
據上論斷，應依刑事訴訟法第273條之1第1項、第284條之1、第2
99條第1項前段，組織犯罪條例第3條第1項後段，洗錢防制法第1
4條第1項，刑法第11條前段、第28條、第339條之4第1項第2款、
第55條前段，刑法施行法第1條之1第1項，判決如主文。
本案經檢察官林永富提起公訴，檢察官呂乾坤到庭執行職務。
中    華    民    國   110    年    9     月    27    日
                  刑事第五庭    法  官  李昆南
以上正本證明與原本無異。
如不服本判決應於收受送達後20日內向本院提出上訴書狀，並應
敘述具體理由；如未敘述上訴理由者，應於上訴期間屆滿後20日
內向本院補提理由書（均須按他造當事人之人數附繕本）「切勿
逕送上級法院」。
因疫情而遲誤不變期間，得向法院聲請回復原狀。
中　　華　　民　　國　 110　　年　　9 　　月　　27　　日
                                書記官  鄭仕暘
附錄本判決論罪科刑法條：
組織犯罪防制條例第3 條第1 項
發起、主持、操縱或指揮犯罪組織者，處3 年以上10年以下有期
徒刑，得併科新臺幣1 億元以下罰金；參與者，處6 月以上5 年
以下有期徒刑，得併科新臺幣1 千萬元以下罰金。但參與情節輕
微者，得減輕或免除其刑。
洗錢防制法第14條
有第二條各款所列洗錢行為者，處7 年以下有期徒刑，併科新臺
幣5 百萬元以下罰金。
前項之未遂犯罰之。
前二項情形，不得科以超過其特定犯罪所定最重本刑之刑。

中華民國刑法第339 條之4
犯第339 條詐欺罪而有下列情形之一者，處1 年以上7 年以下有
期徒刑，得併科1 百萬元以下罰金：
一、冒用政府機關或公務員名義犯之。
二、三人以上共同犯之。
三、以廣播電視、電子通訊、網際網路或其他媒體等傳播工具，
    對公眾散布而犯之。
前項之未遂犯罰之。